臺灣彰化地方法院彰化簡易庭民事裁定
111年度彰補字第770號
原      告  李寧強  
    主  文
原告應於本裁定送達後7日內，補繳第一審裁判費新臺幣1,660元
，逾期不補正，即駁回原告之訴。    
    理  由
一、上列原告與被告李佳臻間請求遷讓房屋等事件，原告起訴未
    繳納裁判費。訴訟標的之價額，由法院核定。核定訴訟標的
    之價額，以起訴時之交易價額為準；無交易價額者，以原告
    就訴訟標的所有之利益為準；以一訴主張數項標的者，其價
    額合併計算之。但所主張之數項標的互相競合或應為選擇者
    ，其訴訟標的價額，應依其中價額最高者定之。以一訴附帶
    請求其孳息、損害賠償、違約金或費用者，不併算其價額，
    民事訴訟法第77條之1第1項、第2項、第77條之2分別定有明
    文。所謂起訴時之交易價額，係指起訴時之市價而言（最高
    法院107年度台抗字第653號、104年度台抗字第384號裁定意
    旨參照）。又民事訴訟法第77條之9所謂因租賃權涉訟，係
    指以租賃權為訴訟標的之訴訟，如確認租賃權存否之訴而言
    ；以租賃關係已經終止為原因，請求返還土地或遷讓房屋之
    訴，係以租賃物返還請求權為訴訟標的，非以租賃權為訴訟
    標的，其訴訟標的價額應以起訴時土地或房屋之交易價額為
    準（最高法院107年度台抗字第117號裁定參照）。而租約終
    止後之租賃物返還請求權，與出租人依約之租金請求權間，
    二者訴訟標的並不相同，亦非同時存在，自無主從關係，該
    租金請求非返還房屋之附帶請求，自應併算其價額（最高法
    院106年度台抗字第1221號民事裁定意旨參照）。
二、本件原告起訴請求被告應將門牌號碼彰化縣○○市○○路0段000
    號房屋(下稱系爭房屋)遷讓返還原告，並應給付原告積欠租
    金新臺幣（下同）88,000元，及自民國111年9月15日起至遷
    讓交屋日止，按月賠償原告22,000元。是本件訴訟標的價額
    應以請求返還之系爭房屋價值加計已到期未給付之租金為斷
    ，而不包括附帶請求相當於租金之不當得利部分。又系爭房
    屋房屋稅課稅現值為63,100元，有本院依職權調取系爭房屋
    之稅籍證明書在卷可憑，是系爭房屋之訴訟標的價額核定為
    63,100元，併計另請求被告給付積欠之租金88,000元，是本
    件之訴訟標的價額核定為151,100元【計算式：63,100元＋88
    ,000元＝151,100元】，應徵第一審裁判費1,660元，原告應
    補繳裁判費1,660元。茲依民事訴訟法第436條第2項準用第2
    49條第1項但書之規定，原告應於收受本裁定送達7日內補繳
    ，如逾期不繳納，即駁回原告之訴，特此裁定。
中　　華　　民　　國　　111 　年　　11　　月　　29　　日
                  臺灣彰化地方法院彰化簡易庭
                      法　官　范嘉紋
以上正本係照原本作成。　　　　　　　　　　　
如不服本裁定關於核定訴訟標的價額部分，應於送達後10日內向
本院提出抗告狀，並繳納抗告費新臺幣1,000元；其餘關於命補
繳裁判費部分，不得抗告。
中　　華　　民　　國　　111 　年　　11　　月　　30　　日
                      書記官  顏麗芸